【裁判字號】    98,訴,2044
【裁判日期】    980728
【裁判案由】    毒品危害防制條例
【裁判全文】
臺灣板橋地方法院刑事判決              98年度訴字第2044號
公  訴  人  臺灣板橋地方法院檢察署檢察官
被      告  甲○○
上列被告因違反毒品危害防制條例案件，經檢察官提起公訴（98
年度毒偵字第2637號），被告於準備程序進行中，就被訴事實為
有罪之陳述，本院告知其簡式審判程序之旨，聽取當事人意見後
，裁定由受命法官獨任依簡式審判程序審理，茲判決如下：
    主  文
甲○○施用第一級毒品，累犯，處有期徒刑柒月，扣案之海洛因
壹小包（驗餘淨重零點零玖貳肆公克）沒收銷燬，扣案之裝盛海
洛因之小外包裝袋壹個沒收。
    事  實
一、甲○○前因施用毒品經本院95年度毒聲字第310 號刑事裁定
    令入勒戒處所觀察、勒戒，因無繼續施用毒品之傾向，於民
    國95年4 月18日執行完畢出所，並由臺灣板橋地方法院檢察
    署檢察官以95年度偵字第1442號為不起訴處分在案。另因竊
    盜案件，經臺灣桃園地方法院95年度易字第1668號刑事判決
    判處有期徒刑4 月確定，於96年5 月29日易科罰金執行完畢
    。詎其仍不知悔改，於前開觀察勒戒執行完畢釋放後5 年內
    ，基於施用第一級毒品海洛因之犯意，於98年3 月31日凌晨
    5 時許，在其位於臺北縣新莊市○○路225 巷22弄5 號3 樓
    住處，施用海洛因1 次。嗣其於同日晚間8 時30分許，在臺
    北縣中和市○○路與連城路口，於員警實施例行盤查勤務時
    ，主動將其所有供施用毒品所用之海洛因1 小包交予在場員
    警，並在有偵查犯罪職權之機關或公務員發覺前，向在場員
    警坦承上開施用毒品犯行，自首接受裁判，並同意員警採集
    尿液送驗，結果確呈海洛因代謝物嗎啡陽性反應，始悉上情
    。
二、案經臺北縣政府警察局中和第一分局報告臺灣板橋地方法院
    檢察署檢察官偵查起訴。
    理  由
一、本件係經被告甲○○於準備程序當庭就被訴事實為有罪之陳
    述，經本院合議庭裁定由受命法官改依簡式審判程序審理，
    則依刑事訴訟法第273 條之2 、同法第159 條第2 項之規定
    ，不適用傳聞法則有關限制證據能力之相關規定，合先敘明
    。
二、上揭事實，業據被告於本院審理時坦承不諱，而其自首情形
    ，並經證人即當時盤查被告員警丙○○、乙○○於本院審理
    時證述無訛，另其為警採集之尿液，經送請臺灣檢驗科技股
    份有限公司檢驗結果，確呈施用第一級毒品海洛因之代謝物
    嗎啡陽性反應，有該公司濫用藥物檢驗報告及代號與真實姓
    名對照表各1 紙附卷可稽，而扣案之海洛因，經送請交通部
    民用航空局航空醫務中心鑑定結果，確含海洛因成分無訛，
    有該中心鑑定書在卷可憑，上開補強證據，已足資擔保被告
    任意性自白之真實性，核與事實相合，堪以認定。此外，被
    告前因施用毒品案件，經本院95年度毒聲字第310 號刑事裁
    定令入勒戒處所觀察、勒戒，因無繼續施用毒品之傾向，於
    95年4 月18日執行完畢出所，並由臺灣板橋地方法院檢察署
    檢察官以95年度偵字第11454 號為不起訴處分在案，則其本
    件施用毒品罪，應依法逕行追訴處罰。
三、按海洛因為毒品危害防制條例第2 條第2 項第1 款明定之第
    一級毒品，核被告施用第一級毒品海洛因之行為，係犯毒品
    危害防制條例第10條第1 項之施用第一級毒品罪。其持有第
    一級毒品之低度行為，為施用之高度行為所吸收，不另論罪
    。又被告有如事實欄所示之犯罪科刑執行情形，有前述臺灣
    高等法院被告全國前案紀錄表可佐，其於徒刑執行完畢後5
    年內，故意再犯本件有期徒刑以上之罪，為累犯，應依刑法
    第47條第1 項規定加重其刑。被告在有偵查犯罪職權之機關
    或公務員發覺前，向員警自首本件犯行接受裁判，應依刑法
    第62條前段規定，減輕其刑。並先加後減之。爰審酌被告有
    毒品前案紀錄，猶未知警惕而再犯本案，足見其未戒除施用
    毒品之惡習，本應予以重懲，惟念其經處罰已見悔意，有戒
    絕毒品之意，及其犯罪動機、手段、智識程度、犯後坦承犯
    行態度良好等一切情狀，量處如主文所示之刑。扣案之海洛
    因1 小包（驗餘淨重0.0924公克），為查獲之第一級毒品，
    應依毒品危害防制條例第18條第1 項前段規定沒收銷燬之，
    裝盛海洛因之小外包裝袋1 個，具有防止毒品裸露、逸出及
    潮濕功用，為被告所有，為便利被告施用毒品所用之物，業
    據被告供述在卷，應依刑法第38條第1 項第2 款規定宣告沒
    收。
據上論斷，應依刑事訴訟法第273 條之1 第1 項、第299 條第1
項前段，毒品危害防制條例第10條第1 項、第18條第1 項前段，
刑法第11條、第47條第1 項、第62條前段、第38條第1 項第2 款
，判決如主文。
本案經檢察官彭聖斐到庭執行職務。
中    華    民    國    98    年    7     月    28    日
                  刑事第十庭  法  官  陳正昇
以上正本證明與原本無異。
如不服本判決應於收受送達後10日內向本院提出上訴書狀，並應
敘述具體理由；其未敘述上訴理由者，應於上訴期間屆滿後20日
內向本院補提理由書（均須按他造當事人之人數附繕本）「切勿
逕送上級法院」
                              書記官  林文達
中    華    民    國    98    年    7     月    29    日
附錄本案論罪科刑法條
毒品危害防制條例第10條
施用第一級毒品者，處 6 月以上 5 年以下有期徒刑。
施用第二級毒品者，處 3 年以下有期徒刑。


司法院資訊處製作；財團法人民間司法改革基金會備份。
